【裁判字號】    95,交簡上,33
【裁判日期】    950929
【裁判案由】    交通肇事逃逸
【裁判全文】
臺灣基隆地方法院刑事判決        95年度交簡上字第33號
上  訴  人
即  被  告  丁○○
選任辯護人  柯士斌   律師
上列被告因交通肇事逃逸案件，不服本院基隆簡易庭，中華民國
94年6月30日之95年度基交簡字第229號第一審簡易判決（聲請案
號：95年度偵字第1816號）提起上訴，本院管轄之第二審合議庭
判決如下：
    主  文
上訴駁回。
丁○○緩刑參年。
    事實及理由
一、本案經本院審理結果，認第1審判決以被告丁○○係犯刑法
    第185條之4之交通肇事逃逸罪，而判處被告有期徒刑6月，
    如易科罰金以300元折算1日，其認事用法均無違誤，量刑亦
    屬適當，應予維持，並引用第1審判決書記載之事實、證據
    及理由。
二、訊據上訴人即被告丁○○坦承有肇事逃逸之犯行，核與證人
    乙○○○、丙○○、牟君鵬之證述內容相符，並有扣案之被
    告汽車之旗桿1支及被害人乙○○○、丙○○診斷證明書在
    卷可憑，被告之自白與事實相符，可以採信，其事證明確應
    依法論科。
三、應適用之法條：
(一)、按「行為後法律有變更者，適用行為時之法律，但行為後之
    法律有利於行為人者，適用最有利於行為人之法律。」，修
    正後刑法第2條第1項定有明文。此條規定係規範行為後法律
    變更所生新舊法律比較適用之準據法，本身尚無新舊法比較
    之問題，於新法施行後，應一律適用新法第2條第1項之規定
    ，為「從舊從輕」之比較，先予敘明。再按本次法律變更，
    比較時應就罪刑有關之共犯、未遂犯、想像競合犯、牽連犯
    、連續犯、結合犯，以及累犯加重、自首減輕暨其他法定加
    減原因（如身分加減）與加減例等一切情形，綜其全部罪刑
    之結果而為比較（最高法院95年度第八次刑事庭會議決議一
    (一)(四)參照），且比較新舊法之結果，應全部適用舊法或新法
    ，不得割裂適用（最高法院87年台非字第400號判決意旨參
    照），合先敘明。
(二)、修正前刑法第41條第1項前段關於易科罰金之規定，修正後
    刑法修正為「犯最重本刑為5年以下有期徒刑以下之刑之罪
    ，而受6個月以下有期徒刑或拘役之宣告者，得以新臺幣100
    0元、2000元或3000元折算1日，易科罰金」；惟依修正前刑
    法第41條第1項前段：「犯最重本刑為5年以下有期徒刑以下
    之刑之罪，而受6個月以下有期徒刑或拘役之宣告，因身體
    、教育、職業、家庭之關係或其他正當事由，執行顯有困難
    者，得以1元以上3元以下折算1日，易科罰金」及修正前罰
    金罰鍰提高標準條例第2條（現已刪除）關於「依刑法第41
    條易科罰金者，均就其原定數額提高為100倍折算1日；法律
    所定罰金數額未依本條例提高倍數，或其處罰法條無罰金刑
    之規定者，亦同」等規定，易科罰金之折算標準最高為銀元
    300元，最低為銀元100元，換算為新臺幣後，最高額為新臺
    幣900元，最低額為新臺幣300元。比較修正前、後關於易科
    罰金折算標準之刑罰法律，適用修正前刑法第41條第1項前
    段及修正前罰金罰鍰提高標準條例第2條規定，對被告較為
    有利。
(三)、被告行為後，有關緩刑宣告之規定，雖併有修正，然按犯罪
    在新法施行前，於新法施行後，其為緩刑之宣告者，應適用
    新法第74條之規定（最高法院95年度第八次刑事庭會議決議
    七參照）。
(四)、又行為後法律有變更者，依修正前刑法第2條第1項之規定，
    以適用裁判時法為原則，如行為時法有利於行為人，則例外
    適用行為時法；依修正後刑法第2條第1項規定，以適用行為
    時法為原則，惟如裁判時法有利於行為人，則例外的適用裁
    判時法。以往實務見解，認原判決未及比較適用新舊法時，
    上訴後，雖比較結果以舊法有利於行為人，而原判決別無其
    他撤銷事由，仍應由本院以此為由撤銷改判。惟修正後之規
    定係以適用行為時法為原則，因此原判決雖未及比較適用，
    然上訴本院後，經比較新舊法，行為後之法律並非較有利於
    行為人，仍應適用行為時法，則原判決適用行為時法即無不
    當，自不構成撤銷之事由。
(五)、核被告所為，係犯有刑法第185條之4之交通肇事逃逸罪。爰
    審酌被告犯罪之動機、手段、對告訴人所生危害及犯後坦承
    犯行等一切情狀，認原審以被告罪證明確，適用刑事訴訟法
    第449條第1項前段、第454條第2項、第185條之4、第41條第
    1項前段，罰金罰鍰提高標準條例第2條，量處有期徒刑6 月
    ，如易科罰金以300元折算1日，其認事用法均無不合，量刑
    亦屬妥適。被告以原審簡易判決不當為由，提起上訴，為無
    理由，應予駁回。
(六)、爰審酌被告前未曾受有期徒刑以上刑之宣告，有臺灣高等法
    院被告前案紀錄表1份在卷可按，且被告已與被害人乙○○
    ○、丙○○達成民事和解，本院認本件刑之宣告，已足收警
    惕之效，因認所處之刑，以暫不執行為適當，併予宣告緩刑
    3年，以勵自新。
據上論斷，應依刑事訴訟法第455條之1第1項、第3項、第368條
、第373條，刑法第74條第1項第1款，判決如主文。
本案經檢察官甲○○到庭執行職務。
中    華    民    國    95    年    9    月    29    日
                  刑事第二庭審判長法  官  王敏慧
                                  法  官  劉桂金
                                  法  官  陳伯厚
以上為正本係照原本作成。
本件判決不得上訴。
中    華    民    國    95    年    9    月    29    日
                                  書記官  明祖斌


司法院資訊處製作；財團法人民間司法改革基金會備份。
